臺灣高雄地方法院刑事判決　　　　　　　94年度易字第1130號
公　訴　人　臺灣高雄地方法院檢察署檢察官
被　　　告　甲○○
上列被告因竊盜案件，經檢察官聲請簡易判決處刑（94年度偵字
第8741號），本院認為不得以簡易判決處刑（94年度簡字第3201
號），改依通常程序審理，並經本院合議庭裁定由受命法官獨任
進行簡式審判程序，本院判決如下：
    主  文
甲○○於夜間侵入有人居住之建築物，累犯，處有期徒刑拾月。
    事  實
一、甲○○前於民國92年間，因竊盜案件，經臺灣高等法院高雄
    分院以92年度上易字第1593號判處有期徒刑1 年1 月確定，
    並於94年4 月10日縮短刑期執行完畢。詎甲○○不知悔改，
    於94年4 月15日夜間19時10分許，騎乘機車行經蔡豔祥所經
    營而位於高雄市苓雅區○○○街305 號時，見設於該址之有
    人居住之建築物1 樓「吉興洗衣店」大門未關，認有機可趁
    ，竟意圖為自己不法之所有，由該未關閉之大門侵入「吉興
    洗衣店」內，徒手開啟店內之櫃臺抽屜，竊取蔡豔祥所有而
    放置於抽屜內之現金新臺幣（下同）1,223 元，得手後，即
    行離去，因蔡豔祥聽聞抽屜打開之聲響而察覺有異，遂追趕
    步出店外之甲○○，而在高雄市苓雅區○○○路116 巷口，
    將甲○○制伏，並報警處理。
二、案經高雄市政府警察局苓雅分局報告臺灣高雄地方法院檢察
    署檢察官偵查起訴。
    理  由
一、本件被告甲○○所犯係死刑、無期徒刑、最輕本刑為3 年以
    上有期徒刑以外之罪，其於準備程序中就被訴事實為有罪之
    陳述，經本院告知簡式審判程序之旨，並聽取公訴人及被告
    意見後，合議庭裁定由受命法官獨任進行簡式審判程序，合
    先敘明。
二、上揭犯罪事實，業據被告甲○○迭於警詢、偵查及本院審理
    中供稱：伊確於上揭時、地，侵入「吉興洗衣店」內，竊取
    現金1,223 元等語不諱，核與證人即被害人蔡豔祥證述情節
    相符，並有查獲照片4 幀，以及贓物認領保管單、中華民國
    94年高雄地區日出日沒時刻表各1紙附卷可稽，而堪認定。
三、查位於高雄市苓雅區○○○街305 號之建築物，係1 棟3 層
    樓房之建築物，其中第1 樓開設為「吉興洗衣店」，其餘2
    層樓房則係供證人蔡豔祥之家人居住之用，此據證人蔡豔祥
    證述在卷；又所謂「夜間」，係指日出前，日沒後，刑事訴
    訟法第100 條之3 第3 項定有明文，而高雄地區於94年4 月
    15 日 之日沒時刻為18時19分，有中華民國94年高雄地區日
    出日沒時刻表1 份在卷可證，是被告於94年4 月15日19時10
    分許，侵入蔡豔祥所經營而位於上址之建築物內行竊，既然
    係在夜間且係有人居住之建築物內，是核被告所為，係犯刑
    法第321 條第1 項第1 款之於夜間侵入有人居住之建築物竊
    盜罪。按檢察官在事實審法院實行公訴，對於起訴被告犯罪
    事實之法律適用，得隨時主張，並不受起訴所引適用法條之
    限制（最高法院76年度台上字第8357號判決）。聲請簡易判
    決處刑「證據並所犯法條」欄，雖記載被告所為，係犯刑法
    第320 條第1 項之普通竊盜罪，因業經公訴人當庭更正為刑
    法第321 條第1 項第1 款之加重竊盜罪，本院自無庸變更起
    訴法條。又被告前於92年間，因竊盜案件，經臺灣高等法院
    高雄分院以92年度上易字第1593號判處有期徒刑1 年1 月確
    定，並於94年4 月10日縮短刑期執行完畢等情，有臺灣高等
    法院被告前案紀錄表1 紙附卷可佐，被告於有期徒刑執行完
    畢後，5 年內再犯本件有期徒刑以上之罪，為累犯，應依刑
    法第47條規定加重其刑。爰審酌被告前有3 次因竊盜案件，
    經法院判刑入監執行之紀錄，有臺灣高等法院被告前案紀錄
    表1 紙在卷可佐，素行不良，詎仍不思循正當工作，以獲致
    財物維生，竟為圖私利，侵入有人居住之建築物，竊取他人
    財物供己使用，除侵害個人之財產權外，更破壞個人之居住
    安寧，惟念及被告本件竊得之財物價值非鉅，且經證人蔡豔
    祥即時發覺而查獲，並將竊得財物歸還證人蔡豔祥等一切情
    狀，量處如主文所示之刑。
四、至於原聲請簡易判決處刑之檢察官，就本案具體求刑有期徒
    刑6 月，並請求依竊盜犯贓物犯保安處分條例之規定，諭知
    強制工作，因竊盜犯贓物犯保安處分條例第2 條第4 項明文
    規定：「應執行之刑未達1 年以上者，不適用本條例。」是
    聲請簡易判決處刑意旨就本案具體求刑有期徒刑6 月，其應
    執行之刑既未達1 年，自無從依竊盜犯贓物犯保安處分條例
    宣告強制工作；又被告所犯係刑法第321 條第1 項第1 款之
    加重竊盜罪，且屬累犯，已如前述，因加重竊盜罪之最輕本
    刑係有期徒刑6 月，而累犯依法需加重其刑，本院自無從為
    有期徒刑6 月之宣告。另公訴人以被告前有3 次竊盜犯行，
    且其於88年及92年間之竊盜案件，均判處有期徒刑1 年1 月
    ，被告再犯本件竊盜犯行，其刑度自不宜低於有期徒刑1 年
    1 月，惟被告先後於88年及92年間，因竊盜案件，分別經本
    院88年度易字第4699號及臺灣高等法院高雄分院92年度上易
    字第1593號，各判處有期徒刑1 年1 月，固有上開被告全國
    前案紀錄表1 紙在卷可參，然觀諸該2 份判決記載之犯罪事
    實，被告於88年間之竊盜案件，共計有2 次竊盜犯行，其中
    1 次既遂、1 次未遂，竊得財物有金項鍊1 條、信用卡1 張
    、金融卡4 張，斟酌該案件之行竊次數及竊得之財物，堪認
    其犯罪情節較本案為重，而被告於92年間之竊盜案件，共計
    有4 次之竊盜犯行，其中1 次為普通竊盜外，其餘均為夜間
    侵入住宅竊盜，相較於本案僅單純1 次加重竊盜行為，被告
    於92年間之竊盜案件之犯罪情節顯屬較重，本院因認公訴人
    就本案具體求刑有期徒刑1 年2 月，尚屬過重。又被告於94
    年4 月10日徒刑執行完畢後，僅短短5 日，又再犯本案竊盜
    犯行，固有犯罪之習慣，惟本院考量宣告強制工作對被告人
    身自由之限制強度，以及本案被告本次僅有1 次竊盜犯行，
    竊得之財物價值非鉅，並自警詢時起即坦承犯行，堪認具有
    悔意，因認所宣告之刑已足使被告心生警惕，而無再宣告強
    制工作，以矯正被告行竊惡習之必要，附此敘明。
據上論斷，應依刑事訴訟法第273 條之1 第1 項、第299 條第1
項前段，刑法第321 條第1 項第1 款、第47條，判決如主文。
本案經檢察官劉河山到庭執行職務。
中　　華　　民　　國　　94　　年　　8 　　月　　5 　　日
                  刑事第十一庭  法　官  高增泓
以上正本證明與原本無異。
如不服本判決，應於收受送達後10日內向本院提出上訴書狀。
中　　華　　民　　國　　94　　年　　8 　　月　　8 　　日
                                書記官  林慧芬
附錄本案論罪科刑法條全文：
刑法第321條
犯竊盜罪而有下列情形之一者，處6 月以上、5 年以下有期徒刑
：
  一  於夜間侵入住宅或有人居住之建築物、船艦或隱匿其內而
      犯之者。
  二  毀越門扇、牆垣或其他安全設備而犯之者。
  三  攜帶兇器而犯之者。
  四  結夥三人以上而犯之者。
  五  乘火災、水災或其他災害之際而犯之者。
  六  在車站或埠頭而犯之者。
前項之未遂犯罰之。
